# 求助陈老师企业合并报表问题

提问人：三只小鱼 时间：2017-11-03 18:39:54
陈老师：
我遇到一个关于企业合并报表的问题，A集团下有B,C ,D,E四个公司，A能对上述公司实施控制，纳入合并报表，现在如果把C,D,E做为B的子公司，将C,D,E纳入至B公司的合并报表，除了A与B签订股权转让合同外，是否可以A与B公司只签订控制权及收益权的转让协议，且此协议规定的对C,D,E公司的收益权只为B公司中的一个股东所享有。（因B公司有三个股东） A与B之间不进行股权转让，只签定控制权及收益权转让协议是否可以做为B公司对C,D,E公司的控制认定。如果此方案不行，是否B公司可以编制模拟合并报表？谢谢。

回答人：chenyiwei
为何不能签定股权转让协议，而要采用类似于托管的这种方式？而且收益仅归属于B的其中一个股东？直接委托该股东不可以？要警惕为了B的发债等特殊目的故意做大净资产和净利润的风险。

提问人：三只小鱼 时间：2017-11-03 18:55:23
由于B公司的股东为三个，股权转让，会涉及其他两个股东的权益问题，因此考虑是否采取指定控制权及收益权的方式合并

回答人：chenyiwei
这种方式实现控制的难度还是很大的，而且很容易受到来自监管机构、投资者等各方的质疑。不建议如此操作。

提问人：三只小鱼 时间：2017-11-07 11:10:16
谢谢陈老师。陈老师，我在瑞华研究中发现一个案例。问题 3 － 2 － 121 托管方在自身报表中对被托管方净资产的确认。A集团将子公司B托管另一子公司C管理，A集团拟以B的股权对C增资，（增资价格，增资后的股权比例未确定），托管协议的日期为至B股权过户之日，同时约定C代表A全权行使股东权利，承担股东亏损或收益。此案例与我现在的这个案例背景是有些相似。陈老师的意见是由于增资价格，股权比例未确定，在C的合并报表中对B公司不能确认长期股权投资，不能确认权益，而是确认为一项金融负债。我的问题是，假设C公司在本年度将B公司纳入合并报表中： 1 、资产负债表，不确认长期股权投资，而是将B公司的净资产确认一项其他非流动负债。B的资产、负债是直接合并入C的报表吗？ 2 、在同一控制下的企业合并条件下，C的合并报表期初数是否要进行追溯重述合并报表的前期比较数据？ 3 、除内部往来、交易进行抵销外，C公司的合并报表中可以按长期股权投资的权益法核算对B公司的利润、净资产进行调整吗？ 谢谢陈老师！

回答人：chenyiwei
假设判断控制权存在，则： 1 、是。 2 、要。 3 、合并报表中不存在权益法核算问题。